【裁判字號】    95,台抗,296
【裁判日期】    950518
【裁判案由】    聲請強制執行聲明異議
【裁判全文】
最高法院民事裁定              九十五年度台抗字第二九六號
    抗  告  人  甲○○○
                          崙路.
    代  理  人  陳 欽 賢律師
上列抗告人因與相對人宜蘭縣礁溪鄉農會間聲請強制執行聲明異
議事件，對於中華民國九十五年三月二十二日台灣高等法院裁定
（九十四年度抗字第二八三八號），提起抗告，本院裁定如下：
    主  文
抗告駁回。
抗告程序費用由抗告人負擔。
    理  由
按對於強制執行事件之抗告法院所為抗告有、無理由之裁定再為
抗告，僅得以其適用法規顯有錯誤為理由，並應經原法院之許可
；此項許可，以原裁定所涉及之法律見解具有原則上之重要性者
為限，此觀強制執行法第三十條之一準用民事訴訟法第四百八十
六條第四項、第五項之規定自明。本件抗告人就台灣宜蘭地方法
院（下稱執行法院）以宜院生民執九三執午字第六五八一號執行
命令，扣押抗告人在第三人宜蘭大坡路郵局之存款新台幣（下同
）二十三萬五千二百九十二元之執行行為，聲明異議，經執行法
院以函文（裁定）駁回其異議後，抗告人提起抗告。原法院以：
相對人聲請強制執行之債務人許連風所有系爭抵押擔保土地，經
以底價四百三十一萬八千元進行特別變價拍賣程序，仍未拍定，
相對人又未聲明承受，依法已視為撤回對該土地之執行。而許連
風提供系爭土地所為之擔保貸款，係屬一般擔保貸款，既非農、
林、漁、牧融資及消費性貸款，即無銀行法第十二條之一第一項
、第三項，及農業金融法第三十三條規定之適用。且許連風所積
欠執行債務，算至九十四年十二月八日止，合計其本金、利息及
違約金，已達五百零七萬七千三百十九元，亦見該抵押擔保之土
地價值已不能滿足相對人之求償。則執行法院追加執行許連風之
連帶保證人即抗告人（同屬執行名義所載之債務人）之上開存款
，自無重複查封或超額查封之情事。乃認抗告人之抗告為無理由
，裁定予以駁回。抗告人對之提起再抗告，雖執：許連風借款借
據上伊之簽名係遭偽造，伊非許連風之連帶保證人。縱係連帶保
證人，惟系爭抵押擔保土地之執行視為撤回後，相對人之抵押權
仍屬存在，且許連風之借貸屬廣義之消費性貸款，應有上開銀行
法及農業金融法相關規定之適用，即不得逕對伊（連帶保證人）
為強制執行。詎執行法院竟再執行伊之存款，非但於法不合，並
有重複或超額查封之情。原法院未予糾正，其適用法規自屬顯有
錯誤等詞，指摘該駁回其抗告之裁定為不當。然抗告人上述之再
抗告理由，核屬原法院認定「債務人許連風之抵押借貸，非屬農
、林、漁、牧融資及消費性貸款」；及「執行法院再執行抗告人
之系爭存款，尚無重複或超額查封情事」等事實當否之問題，原
與適用法規是否顯有錯誤無關，亦無原裁定所涉及之法律見解具
有原則上之重要性之情事。原法院因認抗告人之再抗告「不應許
可」，以裁定予以駁回，經核於法洵無違誤。抗告意旨，猶執陳
詞指摘原裁定不當，聲明廢棄，非有理由。又相對人係執台灣宜
蘭地方法院八十九年度羅促字第二○七○號支付命令及確定證明
書，所換發之債權憑證為執行名義（執行法院卷一八頁），顯與
抗告人所稱之許連風借款借據無涉。不論該借據上抗告人之簽名
是否遭偽造，及其確否為許連風之連帶保證人、能否因此影響該
執行名義之存在，均屬實體上之爭執，殊非本件聲明異議或抗告
或再抗告程序所得救濟，附此指明。
據上論結，本件抗告為無理由。依強制執行法第三十條之一，民
事訴訟法第四百九十五條之一第一項、第四百四十九條第一項、
第九十五條、第七十八條，裁定如主文。
中    華    民    國  九十五  年    五    月   十八   日
                      最高法院民事第四庭
                          審判長法官  蘇  茂  秋
                                法官  蘇  達  志
                                法官  陳  碧  玉
                                法官  王  仁  貴
                                法官  劉  靜  嫻
      本件正本證明與原本無異
                                      書  記  官
中    華    民    國  九十五  年    六    月    二    日
                                                      Ｌ


司法院資訊處製作；財團法人民間司法改革基金會備份。
